【裁判字號】    99,審易,1922
【裁判日期】    990809
【裁判案由】    竊盜
【裁判全文】
臺灣高雄地方法院刑事判決            99年度審易字第1922號
公  訴  人  臺灣高雄地方法院檢察署檢察官
被      告  戊○○
上列被告因竊盜案件，經檢察官提起公訴（98年度偵字第30482
號），被告於準備程序中就被訴事實為有罪之陳述，經本院告知
簡式審判程序之旨，並聽取被告與公訴人之意見後，本院裁定進
行簡式審判程序，判決如下：
    主  文
戊○○犯如附表所示之罪共罪，分別處如附表所示之刑。應執
行有期徒刑壹年伍月。扣案之螺絲起子壹支、老虎鉗子壹支、鑰
匙壹串（支）均沒收。
    事實及理由
一、犯罪事實：
    戊○○與許仁瑋（另案偵辦中）共同意圖為自己不法之所有
    ，基於竊盜之犯意，分別於附表所示之時間、地點、方式，
    竊取如附表所示被害人所有之財物。嗣經被害人發覺報警處
    理，於民國98年10月8 日上午5 時15分許，在高雄縣大寮鄉
    ○○村○○路口逮捕戊○○，而獲悉上情。
二、證據：
    上開犯罪事實，有下列證據可資證明：
  (一)證人即被害人甲○、丙○○○等人於警詢中之指訴。
  (二)證人乙○○○於警詢之證述。
  (三)扣案之螺絲起子1 支、老虎鉗子1 支、鑰匙1 串（3 支）、
    扣押物品目錄表1 紙、贓物認領保管單2 紙、車籍查詢--基
    本資料詳細畫面1 紙、照片12張。
  (四)被告之自白。
三、論罪：
    按刑法第321 條第1 項第3 款之攜帶兇器竊盜罪，係以行為
    人攜帶兇器竊盜為其加重條件，此所謂兇器，其種類並無限
    制，凡客觀上足對人之生命、身體、安全構成威脅，具有危
    險性之兇器均屬之，且祇須行竊時攜帶此種具有危險性之兇
    器為已足，並不以攜帶之初有行兇之意圖為必要（最高法院
    79年臺上字第5253號判例意旨參照）；次按大樓式或公寓式
    住宅之地下室，係附屬於該大樓或公寓，為該種住宅居住人
    生活起居場所之一部分，與住宅之關係密不可分，仍不失為
    刑法所稱之住宅（最高法院82年度臺上字第5704號判決亦同
    此意旨）。至公寓大樓之地下室停車場，雖僅供各住戶停車
    之用，然就大樓整體而言，該地下室停車場為大樓之一部份
    ，而與該大樓有密切不可分之關係，故於夜間侵入公寓大樓
    地下室停車場，難謂無同時妨害居住安全之情形，自應成立
    夜間侵入住宅竊盜罪。是查被告就犯罪事實(一)係於下午9 時
    之夜間侵入被害人甲○平日居住處之地下室行竊，其所為業
    已該當刑法夜間侵入住宅加重竊盜罪之構成要件甚明；至被
    告就犯罪事實(二)、(三)所攜帶螺絲起子、老虎鉗各1 支，前端
    均係鐵製品，均可單手握持，長度分別約25公分、20公分等
    情，有本院99年7 月26日準備程序筆錄可參，足見均係屬質
    地堅硬且尖銳之物，客觀上可對人之生命、身體、安全構成
    威脅，具有危險性，要屬刑法第321 條第1 項第3 款所定兇
    器無訛。是核被告上開所為，犯罪事實(一)部分係犯刑法第32
    1 條第1 項第1 款夜間侵入住宅竊盜罪；犯罪事實(二)、(三)部
    分則係犯刑法第321 條第1 項第3 款攜帶兇器竊盜罪。檢察
    官起訴意旨認犯罪事實(一)之犯行係犯刑法第320 條第1 項之
    普通竊盜罪，容有誤會，惟因被告意圖為自己不法之所有，
    而竊取他人財物，此一基本社會事實同一，爰依法變更起訴
    之法條。被告就上開3 次竊盜犯行，與許仁瑋有犯意聯絡及
    行為分擔，應論以共同正犯。被告所犯上開3 罪，係犯意各
    別，行為互殊，應予分論併罰。
四、科刑：
  (一)爰審酌被告正值青年，竟不思以正當方法獲取財物，為貪圖
    不法利益，率爾竊取他人財物，所為實不足取，且有多次詐
    欺之前科及執行紀錄（未構成累犯），有其臺灣高等法院被
    告前案紀錄表1 份附卷足參，足見其平日素行非佳；惟念及
    被告所竊取財物價值均非甚鉅，且附表編號1 、2 所示竊得
    之物均已發還被害人等領回，有前揭贓物認領保管單2 紙在
    卷足憑，所造成之損害業已減輕，且被告犯後已坦承犯行等
    節，並綜合考量被告係國中畢業、無業、家境小康（見警卷
    教育程度欄、職業欄及家庭經濟狀況欄之記載），及其上開
    犯罪情節等一切情狀，分別量處如主文所示之刑，並定應執
    行刑如主文所示，以資懲儆。
  (二)末查，扣案之螺絲起子1 支、老虎鉗子1 支、鑰匙1 串（3
    支），係本案之共同正犯許仁瑋所有，供犯本犯犯行所用之
    工具，業據被告供陳明確，基於共犯責任共同之原則，仍應
    依刑法第38條第1 項第2 款規定，宣告沒收之。
據上論斷，應依刑事訴訟法第273 條之1 第1 項、第284 條之1
、第299 條第1 項前段、第300 條，刑法第28條、第321 條第1
項第1 款、第3 款、第51條第5 款、第9 款、第38條第1 項第2
款，判決如主文。
本案經檢察官丁○○到庭執行職務。
中    華    民    國    99    年    8     月    9     日
                  刑事第十庭  法  官    呂明燕
以上正本證明與原本無異。
如不服本判決應於收受本判決後10日內向本院提出上訴書狀，並
應敘述具體理由，如未敘述上訴理由者，應於上訴期間屆滿後20
日內補提理由書狀於本院（均須按他造當事人之人數附繕本）「
切勿逕送上級法院」。
中    華    民    國    99    年    8     月    9     日
                              書記官    張琇晴
附錄本判決論罪科刑之法條：
中華民國刑法第321條
犯竊盜罪而有左列情形之一者，處6 月以上、5 年以下有期徒刑
：
一、於夜間侵入住宅或有人居住之建築物、船艦或隱匿其內而犯
    之者。
二、毀越門扇、牆垣或其他安全設備而犯之者。
三、攜帶兇器而犯之者。
四、結夥三人以上而犯之者。
五、乘火災、水災或其他災害之際而犯之者。
六、在車站或埠頭而犯之者。
前項之未遂犯罰之。
附表：
┌─┬────┬────┬────┬────────┬────────┐
│編│犯罪時間│犯罪地點│被害人  │   行     為    │  宣告之罪與刑  │
│號│        │        │        │                │                │
├─┼────┼────┼────┼────────┼────────┤
│1 │98年10月│高雄縣鳳│甲○    │侵入被害人住家地│戊○○共同犯夜間│
│  │7 日下午│山市錦田│（機車登│下室，由許仁瑋持│侵入住宅竊盜罪，│
│  │9 時許  │路158之1│記於其子│自備鑰匙，戊○○│處有期徒刑柒月。│
│  │        │號地下室│吳志勇名│把風之分工方式，│扣案之鑰匙壹串（│
│  │        │        │下）    │竊取被害人所有之│支）沒收之。  │
│  │        │        │        │車牌號碼 KNX-317│                │
│  │        │        │        │號重型機車 1 輛 │                │
│  │        │        │        │，作為代步之用。│                │
├─┼────┼────┼────┼────────┼────────┤
│2 │98年10月│高雄縣大│張簡林美│將螺絲起子及老虎│戊○○共同犯攜帶│
│  │8 日上午│寮鄉三隆│智      │鉗置放於所騎乘之│兇器竊盜罪，處有│
│  │4 時25分│村三隆路│        │上開竊得贓車腳踏│期徒刑柒月。扣案│
│  │許      │287號前 │        │板上，在左列地點│之螺絲起子壹支、│
│  │        │        │        │，由戊○○在機車│老虎鉗子壹支、上│
│  │        │        │        │上把風，許仁瑋則│開鑰匙壹串（支│
│  │        │        │        │下車持自備鑰匙開│）均沒收。      │
│  │        │        │        │啟張簡林美智所有│                │
│  │        │        │        │，停放於該處，車│                │
│  │        │        │        │牌號碼YMA-379 號│                │
│  │        │        │        │重型機車置物箱，│                │
│  │        │        │        │竊取張簡林美智置│                │
│  │        │        │        │放於內之藍色雨衣│                │
│  │        │        │        │1件。           │                │
├─┼────┼────┼────┼────────┼────────┤
│3 │98年10月│高雄縣大│丙○○○│由戊○○在機車上│戊○○共同犯攜帶│
│  │8 日4 時│寮鄉三隆│        │把風，許仁瑋則下│兇器竊盜罪，處有│
│  │28分許  │村三隆路│        │車持自備鑰匙開啟│期徒刑柒月。扣案│
│  │        │289號前 │        │丙○○○所有，停│之上開螺絲起子壹│
│  │        │        │        │放於該處，車牌號│支、老虎鉗子壹支│
│  │        │        │        │碼YMJ-780 號重型│、鑰匙壹串（支│
│  │        │        │        │機車置物箱，竊取│）均沒收。      │
│  │        │        │        │丙○○○置放於內│                │
│  │        │        │        │之現金新臺幣400 │                │
│  │        │        │        │元。            │                │
└─┴────┴────┴────┴────────┴────────┘

司法院資訊處製作；財團法人民間司法改革基金會備份。
